【裁判字號】    89,易,1081
【裁判日期】    890509
【裁判案由】    違反就業服務法
【裁判全文】
臺灣臺中地方法院刑事判決                        八十九年度易字第一Ｏ八一號
    公  訴  人  臺灣臺中地方法院檢察署檢察官
    被      告  甲○○
右列被告因違反就業服務法案件，經檢察官提起公訴（八十九年度偵字第二三二四號
），本院判決如左：
    主  文
甲○○違反雇主不得未經許可聘僱他人所申請聘僱之外國人之規定，其所聘僱人數為
二人，處罰金新臺幣捌萬元，如易服勞役，以銀元佰元即新臺幣玖佰元折算壹日。
    事  實
一、甲○○係設在臺中市○○路七六六巷二號和道屋日本料理店之負責人，明知雇主
    不得聘僱他人所申請聘僱之外國人，竟分別自民國八十八年十二月六日及同年月
    八日起（起訴書誤載為八十九年十二月間），以日薪新臺幣（下同）三百元，僱
    用其不知情表姊邱素珠合法申請來臺看護其舅媽之泰國籍女子JANLIM BUNCHOB及
    其不知情母親邱秀蘭合法申請來臺看護其爺爺邱春來之泰國籍女子METTA WATCHA
    REE ，各擔任該料理店打雜洗菜及洗碗盤之工作，迄至八十九年十二月九日下午
    七時許，在上址為警查獲。
二、案經臺中市警察局第二分局報告臺灣臺中地方法院檢察署檢察官偵查起訴。
    理  由
一、訊據被告甲○○坦承因泰國籍女子JANLIM BUNCHOB與METTA WATCHAREE 擔任看護
    工作的地點與和道屋日本料理店在同一棟樓，渠等如有空閒會至和道屋日本料理
    店幫忙，然矢口否認有為前開犯行，辯稱：JANLIM BUNCHOB與 METTA WATCHAREE
    僅係義務幫忙，並無日薪三百元之約定云云。惟查，JANLIM BUNCHOB係邱素珠合
    法申請來臺擔任監護工，居留期限自八十八年十一月三日至八十九年六月二十日
    ；METTA WATCHAREE 則係邱秀蘭合法申請來臺擔任監護工，居留期限自八十八年
    九月十四日，有居留外僑作業外勞詳細資料及中華民國外僑居留證各二紙附卷可
    稽，被告分別自八十八年十二月六日及同年月八日起，以日薪三百元，僱用其表
    姊邱素珠合法申請來臺看護其舅媽之泰國籍女子JANLIM BUNCHOB及其母邱秀蘭合
    法申請來臺看護其爺爺邱春來之泰國籍女子 METTA WATCHAREE，各擔任該料理店
    打雜洗菜及洗碗盤之工作等情，業據JANLIM BUNCHOB與 METTA WATCHAREE於警訊
    時證述綦詳，核與被告於警訊時自白情節相符，堪信為真實，被告空言否認犯行
    ，不足採信，本案事證明確，被告犯行洵堪認定。
二、核被告甲○○所為，係違反就服務法第五十三條第三款雇主不得未經許可聘僱他
    人所申請聘僱之外國人規定，其聘僱人數為二人，應依同法第五十八條第一項後
    段規定處罰。爰審酌被告並無前案紀錄，有臺灣高等法院被告全國前案紀錄表附
    卷可稽，堪認其品行尚佳，並斟酌其犯罪之動機、目的、手段、非法聘僱外國人
    時間不長及被告犯罪後之態度等一切情狀，量處如主文所示之刑，並諭知易服勞
    役之折算標準，以示懲儆。
據上論斷，應依刑事訴訟法第二百九十九條第一項前段，就業服務法第五十三條第三
款、第五十八條第一項後段，刑法第十一條前段、第四十二條第二項，罰金罰鍰提高
標準條例第二條，判決如主文。
中      華      民      國      八十九      年    五    月      九      日
                                    法  官  陳  得  利
右正本證明與原本無異。
如不服本判決，應於判決送達後十日內，向本院提出上訴狀。
                                    書記官
中      華      民      國      八十九      年    五    月      九      日
附錄本案論罪科刑法條全文：
就業服務法第五十三條第三款
雇主不得有左列行為：
三、未經許可聘僱或留用他人所申請聘僱之外國人。
就業服務法第五十八條第一項
違反第五十三條第一款、第二款或第三款規定，其聘僱或留用人數為一人者，處六月
以下有期徒刑、拘役或科或併科新臺幣九萬元以下罰金；其聘僱或留用人數為二人以
上者，處三年以下有期徒刑、拘役或科或併科新臺幣三十萬元以下罰金。


司法院資訊處製作；財團法人民間司法改革基金會備份。
